【裁判字號】    98,上訴,4568
【裁判日期】    981231
【裁判案由】    毒品危害防制條例等
【裁判全文】
臺灣高等法院刑事判決                98年度上訴字第4568號
上  訴  人   臺灣桃園地方法院檢察署檢察官
上  訴  人
即  被  告  甲○○
選任辯護人  林鈺雄律師
            劉哲睿律師
上列上訴人因被告毒品危害防制條例等案件，不服臺灣桃園地方
法院98年度訴字第316號，中華民國98年10月6日第一審判決（起
訴案號：臺灣桃園地方法院檢察署97年度偵字第7790、7791號）
，提起上訴，本院判決如下：
    主  文
原判決關於甲○○轉讓第三級毒品罪及定應執行刑部分撤銷。
甲○○被訴轉讓第三級毒品部分無罪。
其他上訴駁回。
    事  實
一、公訴意旨略以：被告甲○○明知愷他命係毒品危害防制條例
    第2條第2項第3款規定之第三級毒品，禁止轉讓，竟基轉讓
    第三級毒品之犯意，自民國97年2月初某日，迄同年3月3日
    下午4時止（起訴書誤載為自96年11月間某日至97年2月間某
    日止，惟業經實行檢察官於原審98年9月22日審理當庭以言
    詞更正之），在桃園縣桃園市○○路○段175號Ｎ棟8樓租屋
    處，無償提供第三級毒品愷他命予未成年之丙○○施用，共
    計15次。又丙○○事後與甲○○分手後，引起甲○○之不滿
    ，遂基於恐嚇之犯意，於97年3月8日凌晨與同日早上（起訴
    書誤載為97年2月中旬某日晚上及翌日早上，業經公訴檢察
    官於原審審理中到庭以言詞更正之），至告訴人丙○○及其
    父乙○○位在桃園縣桃園市○○路87巷8號3樓住處樓下，大
    聲恫嚇稱：「要廖小姐下來，如果不下來的話，就要對家人
    不利」、「要放火」等語，使告訴人丙○○及乙○○心生畏
    懼而致生危害於安全，因認被告甲○○涉犯毒品危害防制條
    例第8條第3項轉讓第三級毒品罪及刑法第305條之恐嚇罪嫌
    云云。
二、按犯罪事實應依證據認定之，無證據不得認定其犯罪事實。
    又不能證明被告犯罪者，應諭知無罪之判決，刑事訴訟法第
    154條第2項、第301條第1項定有明文。再按，事實之認定，
    應憑證據，如未能發現相當證據，或證據不足以證明，自不
    能以推測或擬制之方法，為裁判基礎；且認定不利於被告之
    事實須依積極證據，苟積極證據不足為不利於被告事實之認
    定時，即應為有利於被告之認定；另按認定犯罪事實所憑之
    證據，雖不以直接證據為限，間接證據亦包括在內，然無論
    直接證據或間接證據，其為訴訟上之證明，須於通常一般之
    人均不致有所懷疑，而得確信其為真實之程度者，始得據之
    為有罪之認定，倘其證明尚未達到此一程度，而有合理之懷
    疑存在，無從使事實審法院得有罪之確信時，即應由法院為
    諭知被告無罪之判決；刑事訴訟法上所謂定犯罪事實之證據
    ，係指足以認定被告確有犯罪行為之積極證據而言，該項證
    據自須適合於被告犯罪事實之認定，始得作為斷罪之資料，
    而認定不利於被告之事實，須依積極證據，苟積極證據不足
    為不利於被告事實之認定時，即應為有利於被告之認定，更
    不必有何有利之證據，最高法院40年臺上字第86號、30年上
    字第816號、76年臺上字第4986號、29年上字第3105號、30
    年上字第816號分別著有判例可資參照。
三、訊據被告就其於97年2月初某日至同年3月7日晚間，與丙○○交往，係男女朋友以及其持有第三級毒品愷他命之事實固
    不諱言，惟堅決否認有何轉讓第三級毒品愷他命予丙○○施
    用或恐嚇之犯行，辯稱：伊與丙○○分手後，覺得男女朋友
    分手要分清楚，始起意歸還丙○○先前託管之住處鑰匙，而
    前往乙○○等住處，伊並未拿第三級毒品愷他命予丙○○，
    亦未恐嚇丙○○等語。
四、公訴意旨認被告涉犯上揭罪嫌，無非係以被告甲○○警詢及
    偵查時之供述、證人乙○○、丙○○、曾秀芬、陳麗梅於警
    詢、偵查中之證述，佐以扣案之第三級毒品愷他命3包及摻
    有愷他命粉末香菸12支、憲兵司令部刑事鑑定中心鑑定書為
    其主要論據。
五、惟查：
（一）被訴轉讓第三級毒品部分：
    1.證人丙○○於警詢時、檢察官偵查中、原審審理中雖均曾
      證稱被告與其交往期間，曾提供第三級毒品愷他命供其施
      用云云（見7790號偵卷第18至19、70頁、7791號偵卷第94
      頁）。然證人丙○○於原審98年3月4日準備程序中，先則
      係稱被告沒有拿愷他命供其施用，嗣則改稱被告有有拿愷
      他命供其施用云云（見原審審訴卷第32頁），嗣於原審98
      年4月7日審理時又改稱：那時候心軟，所以才一度供稱甲○○沒有拿愷他命給我等語（見原審訴字卷第25至26頁）
      。在在足見證人丙○○於警詢、檢察官偵查、原審審理中
      所就被告有否轉讓第三級毒品愷他命供其施用之供述已有
      前後反覆、不相符合之情形；
    2.另關於被告轉讓第三級毒品愷他命予證人丙○○之期間、
      次數部分，證人丙○○於警詢時先則稱被告轉讓第三級毒
      品愷他命予其施用約15次左右，第一次係於97年2月初，
      最後一次係於同年3月3日下午4時云云（見7791號偵卷第
      47頁），嗣證人丙○○於原審審理時則又改證稱轉讓次數
      約在10幾次至20次，期間係在2月初至3月之交往期間等語
      （見原審訴字卷第24至25頁），益證證人丙○○關於被告
      轉讓第三級毒品愷他命予證人丙○○之次數部分，先後之
      證述亦互不相符合；
    3.再參以證人丙○○於警詢時復供稱被告係以提供毒品，控
      制其行動自由云云（見7791號偵卷第44頁），惟被告妨害
      自由部分業經檢察官以罪嫌不足為不起訴處分在案，此部
      分亦有臺灣桃園地方法院檢察署97年度偵字第7790號檢察
      官不起訴處分書在卷（7790號偵卷第80頁正、反面）可佐
      ；再參以證人丙○○於原審審理中另供稱：「（被告為何
      給你Ｋ他命？）因為他在販賣，然後我都沒有工作，都待
      在他身邊，如果是無聊或是幹嘛，他會給我。（你之前是
      說你要回家，他在拖時間，所以給你Ｋ他命，跟你上開所
      述不太一致？）這一點也是。（你剛剛為何不說？）因為
      我有點忘記了。...（除了Ｋ他命之外，你還知道被告有
      什麼其他毒品？）沒有。（可是你警詢說他有大麻？）大
      麻是他朋友的，不是他的。（你警詢還提到，被告也有提
      供你搖頭丸四、五次？）有。（為什麼你剛剛會說他沒有
      其他毒品？）我是說他只販賣Ｋ他命，沒有賣其他毒品等
      ，但他給我的跟他賣的不一樣。（不管販賣與否，就你所
      知，被告有哪些毒品？）大麻、Ｋ他命及搖頭丸。... （
      為何以前跟他在一起不會去檢舉？）因為他不滿我分手，
      所以我才會有這樣的舉動，...（所以你是不爽所以要他
      好看？）對。」云云（見原審訴字卷第24至26頁、第39
      至40頁）；益見證人丙○○關於被告提供愷他命予證人丙○○之原因？被告有否持有其他毒品？先後之證述已有不
      符，證人丙○○是否因與被告分手後，心生不滿為而挾怨
      報復？諸此情節，在在已難令人無疑。是證人丙○○於警
      詢、檢察官偵查、原審審理中之供述，具明顯、重大之瑕
      疵，而非得遽以採信，其顯不適合於被告本案被訴犯行之
      證明。
    4.況，證人丙○○於97年3月15日經警採集尿液，送請台灣
      檢驗科技股份有限公司鑑定，其結果係呈愷他命陰性反應
      ，此有該公司97年4月8日CH/2008/30693號濫用藥物檢驗
      報告書、採尿人尿液暨毒品真實姓名與編號對照表各1份
      在卷（見7791號偵查卷第138、143頁）足參。益見證人丙○○確否如其所供稱因被告提供（轉讓）第三級毒品愷他
      命而予施用之行為，尚有可疑。雖證人丙○○於97年9月
      16日檢察官偵查中陳稱：「我第一次報案時有接受採尿，
      警察告訴我們是陽性反應，但後來通知我們正式做筆錄，
      再採一次尿，並告訴我們前一次的尿液忘記送驗壞掉了」
      等語（7790號偵查卷第74頁、7791號偵查卷第132頁）；
      且於原審98年4月7日審理中亦陳稱：我第一次報案是在3
      月8日（應為3月9日之誤，詳見下述），那時在警局有接
      受採尿，驗有愷他命陽性反應，警察告訴我有反應，後來
      第二次又採一次尿，警察告訴我第一次採的尿忘記送驗壞
      掉了，兩次採尿都是同一個警察做的，（第一次的尿如果
      忘了送，為何當時可以告訴你是陽性反應？）當場有先用
      試劑試，但是沒有送去檢驗。我第一次採尿的前幾天有施
      用過愷他命，愷他命是甲○○給我的」等語（原審訴字卷
      第32至33頁）。惟證人即實施採尿員警許文華於原審98年
      9月22日審理時具結證稱：「（從筆錄來看，檢舉人是在
      97 年3月9日上午11點40分到中路派出所作筆錄，製作筆
      錄跟檢舉人檢舉日期，是否同一天？）我記不太清楚，我
      記得她前一天晚上可能有先來，我們約定隔天再來製作筆
      錄。（因為檢舉人也有提到她本身也有施用毒品，為了要
      驗證說檢舉人所檢舉的事是否真實，有沒有對檢舉人採尿
      送驗？）當時有採尿。（採尿之後有沒有送驗？）因為聲
      請搜索的程序，到了分局之後，他們認為尿液先放在派出
      所，因為當時還沒有初步採驗，如果院方確定的要採尿才
      會再通知，但是從偵查開始到現在都沒有通知。（即使沒
      有送驗，採的尿液有沒有以試紙劑先作初步的檢驗？當時
      是有K他命的試劑，但是我忘記有沒有幫他做，而且即使
      有作，頂多也是讓當事人知道初驗的結果，並不會作成書
      面報告，到97年4月中旬以後才要求初驗的話要作成報告
      並附上照片。（初驗結果如何真的沒有印象嗎？）去年到
      現在真的沒有印象了」（見原審訴字卷第121頁背面至第
      123 頁）等語，就實施採尿之供述，雖核與證人丙○○尚
      無不合，然因證人許文華對於是否有幫證人丙○○初驗或
      結果已不復記憶，無從佐證證人丙○○指稱初驗結果呈愷
      他命陽性反應之事實。是於法尚無證據足資證明證人丙○○確有施用第三級毒品愷他命之行為。
    5.綜上所述，證人丙○○先後多次就被告提供毒品供以施用
      之證述已互核不符，已難以採信；亦無證據證明證人丙○○確有施用第三級毒品之事實。是於法自難僅憑證人丙○○一人顯具瑕疵之單一指述，即遽認被告確有轉讓第三級
      毒品之犯行。此外復查無其他積極證據足資證明被告有何
      犯行，不能證明被告犯罪，爰應為其無罪之諭知。
（二）被訴恐嚇部分：
    1.被告於97年3月8日上午前往告訴人等住處部分：
    (1)證人即告訴人乙○○於原審98年4月7日審理中證稱：甲○○和我女兒分手後，有到我仁愛路住處，找我女兒2、3次
      ，第1次是凌晨1、2點，第2次與第3次是上午，分別是是7
      點多與快接近中午。我不能確定次數，是因為第2、3次發
      生時，我帶我媽媽到台北看病，都不在家，都只有我女兒
      在家，2次都是我女兒打給我說甲○○來恐嚇；我在場的
      只有第1次；第2次我女兒打給我的時候甲○○一直按電鈴
      按很久，第3次的時候我女兒打電話給我說事情比較嚴重
      ，說不下來的話要放火等語（原審訴字卷第40至41頁、第
      44頁）。參以證人丙○○於原審98年4月7日審理中證稱：
      被告就僅於分手的當天（即97年3月7日）晚上及隔天（即
      97年3月8日）早上這2次到我住處而已；隔天早上約7、8
      點來按電鈴，家裡只有我1個人在，我就打電話給爸爸，
      我爸爸就打電話給警察請警察來家裡看等語（見原審訴字
      卷第28頁）；證人曾秀芬於原審98年4月7日審理時證稱：
      那天晚上就是11點多到12點多，突然聽到樓下有人在罵，
      被告隔天清晨大概4、5點、5、6點的時候有再來1次，還
      有早上10點多的時候，我買菜回來經過乙○○家，發現門
      是開的，有2個警察在裡面，乙○○不在等語（見原審訴
      字卷第55至56頁）。相互勾稽上開證人乙○○、丙○○、
      曾秀芬之證述，可推知被告於97年3月8日上午前往告訴人
      等住處2次（即證人乙○○證稱之第2、3次），證人乙○○均未在場，係經證人廖思轉述得知當時情況，是證人
      乙○○關於被告於97年3月8日上午前往告訴人等住處所為
      之證述，尚非被告本案此部分被訴罪嫌之適合證明。
    (2)證人丙○○於原審98年4月7日審理中證稱：甲○○第2次
      （即97年3月8日）來我家是早上約7、8點，他一直按電鈴
      ，家裡只有我1人，但沒有其他行為或言語（見原審訴字
      卷第28頁）。（問：有沒有接近中午甲○○第3次來亂的
      事情？）有，（問：剛剛為何連提都不提？）我忘記了，
      （問：所以代表那次沒有發生什麼事情？）對，那次沒有
      恐嚇我，是我在電話中跟我爸爸說事情可能很嚴重，所以
      我爸爸去報警，但是他來的時候沒有辱罵，也沒有恐嚇等
      語（原審訴字卷第53頁至第54頁）。是可證明被告分手後
      雖於97年3月8日上午，有2次前往告訴人等住處，僅有持
      續按電鈴要求廖偲回應，並無恐嚇行為。
    (3)證人曾秀芬於原審98年4月7日審理時證稱：當天（即97年
      3 月8日）大概清晨4到6點，我聽到樓下有人在罵，我從
      陽台上看下去，有人站在那裡罵三字經，不過沒有說恐嚇
      的話；另外一次是10點多，我剛好買菜回來，經過乙○○
      家，發現他們家門是開的，有2個警察在裡面處理，乙○○不在，但沒有看到罵什麼等語（見原審訴字卷第57頁）
      。則證人曾秀芬證稱有聽聞被告在樓下辱罵，然未聽聞目
      擊有何恐嚇言行，是證人曾秀芬關於被告於97年3月8日上
      午前往告訴人等住處所為之證詞尚不足資為認定被告恐嚇
      犯行適合之證明。
    (4)從而，就被告於97年3月8日上午前往告訴人等住處部分，
      證人廖思與乙○○上開證述內容有相當出入，又證人乙○○於97年3月8日上午均不在現場，相關情況乃因證人丙○○之轉述而知悉，自應以在事發現場之證人丙○○之證
      述情節，較可採信。又據證人曾秀芬關於被告於97年3月8
      日上午前往告訴人等住處之證言，亦難認定被告有何恐嚇
      犯行。相互勾稽證人丙○○與證人曾秀芬之上開證詞以觀
      ，足見被告雖有於97年3月8日上午2次前往告訴人等住處
      ，於法尚難認被告有出言恐嚇告訴人之犯行。
  2.就被告於97年3月8日凌晨前往告訴人等住處部分：
    (1)證人丙○○於原審98年4月7日審理中證稱：我在3月8日凌
      晨逃離甲○○後沒有回家，有用電話跟我爸爸聯絡，說我
      跟他吵架，他可能會跑去家裡亂，要注意一下，後來我有
      再打電話回去問我爸爸情形，剛好那時他跟爸爸在說話，
      他那時候在我家裡，我從電話裡沒有聽到他們在說什麼，
      他第一次來發生的事情是我爸爸告訴我等語（見原審訴字
      卷第34至37頁）。參以證人乙○○於原審98年4月7日審理
      中證稱：伊女兒打電話回來說，假如甲○○來開鎖的話，
      要伊把暗鎖鎖起來，甲○○有伊女兒的鑰匙；當時我是暗
      鎖關起來，所以甲○○也打不開，後來他說要好好跟我說
      ，我才開門讓甲○○進來；甲○○在我家差不多將近10分
      鐘，這段期間我有連絡到我女兒，我女兒叫我不要理甲○○，要我叫甲○○回去等語（見原審訴字卷第41至42頁）
      。由上開證人丙○○、乙○○之證述，可知被告於凌晨前
      往證人乙○○等之住處之際，證人丙○○並未在現場，證
      人丙○○係聽聞證人乙○○轉述事發情況，且證人丙○○
      自電話中亦未聽聞有何恐嚇言語，是證人丙○○關於被告
      於97年3月8日凌晨前往告訴人等住處部分之證詞，於法尚
      非適合之證明。
    (2)次查，告訴人即證人乙○○於原審證稱：甲○○和我女兒
      分手後，有到我仁愛路住處，找我女兒2、3次，第1次是
      半夜1、2點，第2次是7點多，第3次則是快接近中午，我
      在場的只有第1次。那次我女兒打電話回來，說她們吵架
      ，怕他不高興等一下會到家裡，假如他拿我女兒的鑰匙來
      開鎖，要把暗鎖鎖起來。我因此將暗鎖鎖起來，他打不開
      ，說要好好跟我說，我聽他這樣說才開門，結果他一進來
      就說：「幹你娘，雞巴，把你女兒交出來，不然我就放火
      燒房子」喊得大小聲。他在我家差不多將近10分鐘（見原
      訴字卷第40頁至第45頁），他在外面撞門、大小聲時，我
      聽的很清楚，我們家是傳統雙拼公寓，是在3樓，甲○○
      在樓梯間敲3樓鐵門，1樓的門是他自己打開上來，3樓的
      門進去是屋內陽台，門關起來從陽台看不到樓梯間，只能
      看到樓下。甲○○在1樓外面沒有叫囂，是上來打不開我3
      樓的門，才踢門、敲門、大聲訐譙，恐嚇說如果不交我女
      兒要放火燒我家，進門之後則說如果不交出我女兒要殺我
      全家等語（見原審訴字卷第49頁至第52頁）。然據證人曾
      秀芬於原審98年4月7日審理時證稱：我住在5樓，如果有
      人在3樓樓梯間在喧囂吵鬧、撞門、踢門，我在屋內聽的
      到。如果聲音有從樓梯間傳過來，會比1樓屋外更具體、
      更大聲，一直到我睡著之前，都沒有從3樓樓梯間傳來的
      吵雜聲；我都是累到自然睡著，大約是1點以後等語（見
      原審訴字卷第59頁至第60頁）。是證人乙○○雖證稱被告
      係在樓梯間與進屋後出言恐嚇，然以證人曾秀芬所處位置
      ，樓梯間有任何聲音當係清晰可聞，衡情無不知之理，惟
      證人曾秀芬於凌晨1點後睡前並未耳聞樓梯間傳來任何聲
      響。證人乙○○之證詞與證人曾秀芬不合，亦難遂為認定
      被告有罪適合之證據。
    (3)復查，證人曾秀芬於原審審理時證稱：我是乙○○5樓鄰
      居，那天晚上我突然聽到樓下有人在罵，我從陽台往外看
      ，看到外面馬路中間站1個人，頭抬起來對3樓罵，12點多
      的時候，我聽到的就是「你把你女兒叫出來，如果不出來
      就要殺你全家」，其他不是很清楚。罵說把你女兒交出來
      ，如果不出來就要殺你全家等語（見原審訴字卷第54頁至
      第56頁）。是其目擊被告於97年3月8日凌晨前往告訴人等
      住處之時有恐嚇言行係於1樓屋外，然被告、證人乙○○
      與丙○○均稱被告有告訴人等之住處鑰匙（見原審訴字卷
      第30、40、42頁），則被告苟因證人乙○○反鎖3樓大門
      ，不得其門而入，故而出言恐嚇，應係在3樓門外，而非
      樓下門外。又故其證稱親眼目擊被告在樓下門外高聲恐嚇
      等情，亦有瑕疵，難信為真實。
    (4)又查，證人陳麗梅於原審98年5月14日審理時雖證稱：那
      天晚上差不多1點多，我看到甲○○在3樓踹鐵門，我聽到
      他們呼呼叫叫，因為我要做生意，我有起來看，看到他在
      樓上，因為我是住在6號2樓，對方住8號3樓，我看到被告
      在3樓那邊，踹鐵門踹到乒乒砰砰的。...被告說要找偲
      。...偲的爸爸說不要開門，就說他女兒不在家。當晚
      就是一直踢、撞，對方就是不開門，被告叫說開門。我聽
      到只有被告邊踢門邊喊開門而已，但是我要做生意，所以
      我並沒有看到完就回去了...他說要燒房子，有，被告有
      說這句話，什麼原因不知道，有聽到說如果不把女兒交出
      來的話，就要放火燒房子等語（見原審訴字卷第77頁反面
      至第80 頁），然亦證稱：乙○○有跟我說曾秀芬來作證
      兩次，他拜託我作證，我說我要做生意沒有空，乙○○跟
      我說現在要結案了，所以教我要說被告講要把思交出來
      ，不然要放火燒房子。實際上沒有聽到被告說要放火燒房
      子，這是乙○○跟我講的等語（見原審訴字卷第83頁）。
      前後供述反覆，且依其供稱係乙○○要求其出庭陳述被告
      有說要燒房子，其證言之是否可信，顯屬可疑，是於法非
      得遽以採信而資為被告本件被訴恐嚇犯行之不利證明。
    (5)從而，就被告於97年3月8日凌晨前往告訴人等住處部分，
      證人廖思不在現場，自電話中未聽聞有何恐嚇言語，事
      發情況無非聽聞證人乙○○轉述。證人乙○○雖證稱被告
      係在樓梯間與進屋後出言恐嚇，然以證人曾秀芬所處位置
      ，樓梯間任何聲音當係清晰可聞，衡情無不知之理，惟證
      人曾秀芬並未耳聞樓梯間傳來任何聲響。證人曾秀芬證稱
      其親眼目擊被告在樓下門外高聲恐嚇等情，與被告持有告
      訴人等住處鑰匙之情不符，非可憑信。證人陳麗梅證詞之
      真實性極為可疑，亦不可採取。被告雖有於97年3月8日凌
      晨前往告訴人等住處，然實難認之確有出言恐嚇之情事。
  3.是，上開證據均非被告分別於97年3月8日凌晨與上午前往告
    訴人等住處時，有何恐嚇犯行之適合證明。揆諸首開判例意
    旨，實難以上開證據，為不利於被告之認定。公訴人提出證
    據，無以證明被告確實有恐嚇犯行。此外，復查無其他積極
    證據，足資證明被告確有公訴意旨所指之犯行，揆諸首揭規
    定及說明，自屬不能證明被告犯罪。
六、綜上所述，本件並無證據足以證明被告就提供愷他命予丙○○施用之事實，原審就此部分就卷存事證未詳予勾稽，遽被
    告此部分有罪之認定，並予科刑，顯有未當。被告就此部分
    上訴意旨否認犯罪，以此指摘原判決不當，求予撤銷改判，
    為有理由，應由本院將原判決關於被告轉讓第三級毒品罪及
    定應執行刑部分均撤銷，另為被告此部分無罪之諭知。另被
    告被訴恐嚇犯嫌部分，原審以不能證明被告此部分犯罪，而
    為被告此部分無罪之諭知，核無不當。檢察官上訴意旨就此
    部分未再舉提任何證據，亦未請求調查證據，徒就原審已經
    取捨之證據資料再事爭執，核非可採。檢察官執此上訴意旨
    ，指摘原判決關於被告被訴恐嚇部分不當，求予撤銷改判，
    為無理由，應予駁回。
據上論斷，應依刑事訴訟法第369條第1項前段、第368條、第364
條、第301條第1項前段判決如主文。
本案經檢察官郭棋湧到庭執行職務
中    華    民    國    98    年    12    月    31    日
                  刑事第二十庭審判長法  官  楊貴雄
                                    法  官  周明鴻
                                    法  官  林銓正
以上正本證明與原本無異。
檢察官如不服本判決，應於收受送達後10日內向本院提出上訴書
狀，其未敘述上訴之理由者並得於提起上訴後10日內向本院補提
理由書（均須按他造當事人之人數附繕本）「切勿逕送上級法院
」。
                                    書記官  張淨卿
中    華    民    國    99    年    1     月    5     日


司法院資訊處製作；財團法人民間司法改革基金會備份。
